【裁判字號】    97,上訴,4540
【裁判日期】    980319
【裁判案由】    銀行法等
【裁判全文】
臺灣高等法院刑事判決                97年度上訴字第4540號
上  訴  人
即  被  告  丑○○
選任辯護人  薛松雨律師
            林佳薇律師
            蔡明和律師
上列上訴人因違反銀行法等案件，不服台灣台北地方法院九十六
年度訴字第二八○號，中華民國九十七年八月十九日第一審判決
（起訴案號：台灣台北地方法院檢察署九十五年度偵字第一○八
五四號），提起上訴，本院判決如下：
    主  文
原判決撤銷。
丑○○銀行職員連續意圖為自己不法之利益，而為違背其職務之
行為，致生損害於銀行之財產，處有期徒刑壹年拾月。緩刑伍年
。附表一所示之偽造署押及印文均沒收。
    事  實
一、丑○○於民國八十四年九月一日起受僱於日盛國際商業銀行
    股份有限公司（原名寶島商業銀行股份有限公司，九十年十
    二月一日更名，以下簡稱日盛商業銀行），任職於址設台北
    市松山區○○○路○段一三○號日盛商業銀行松山分行，擔
    任櫃檯行員，九十二年三、四月間升任助理作業主管，九十
    二年十一月二十七日，調至台北縣三重市○○○路一四八號
    日盛商業銀行三重分行，擔任理財專員，九十三年六月間，
    調至台北市大同區○○○路一○○號日盛商業銀行延平分行
    ，擔任理財專員，於九十四年五月二十八日離職，負責處理
    客戶存款、取款、開戶、變更印鑑、申請核發存摺等各項臨
    櫃業務及為客戶作投資理財及節稅規劃，並接受客戶指示辦
    理海外基金、保險及國內商品購買等理財業務，為從事業務
    之銀行職員。自八十八年六月二十五日起至九十四年一月三
    十一日止，因投資失利，亟須資金應付資金缺口，竟心生貪
    念，基於行使偽造私文書、意圖為自己不法所有之詐欺取財
    及意圖為自己不法之利益，而為違背其職務之行為，致生損
    害於銀行財產之概括犯意，先後為下列行為：
  (一)丑○○先後於八十八年六月四日、八十八年六月二十四日，
    經辦壬○○向日盛商業銀行松山分行辦理期間八十八年六月
    四日至八十九年六月四日及八十八年六月二十四日至八十九
    年六月二十四日，金額分別為新台幣（下同）一百五十三萬
    元、一百五十萬元之定期存款，明知壬○○並無提前解除上
    開定期存款約定之意思，其亦未經壬○○之同意及授權，竟
    於八十八年六月四日至八十八年六月二十五日間某日時，在
    日盛商業銀行松山分行附近之某刻印店，利用不知情之真實
    姓名、年籍均不詳之成年刻印業者偽造「壬○○」印章一個
    ，即於八十八年六月二十五日某時許，在日盛商業銀行松山
    分行，接續冒用壬○○之名義，在空白之「寶島商業銀行綜
    合存款定存（儲）解約申請單」，以電腦打字之方式，均填
    載日期為八十八年六月二十五日，存戶為壬○○，帳號為0
    0000000000000號，解約金額則分別為一百五
    十三萬元、一百五十萬元，及持上揭偽造之「壬○○」印章
    ，分別蓋用在如附表一編號(一)所示綜合存款定存（儲）解約
    申請單之存戶印鑑欄，以表示壬○○欲向日盛商業銀行解除
    前開二筆定期存款之意，同時偽造以壬○○名義出具之如附
    表一編號(一)所示綜合存款定存（儲）解約申請單共二紙，再
    將上開偽造之如附表一編號(一)所示綜合存款定存（儲）解約
    申請單二紙交付予不知情之日盛商業銀行松山分行承辦人員
    而行使之，致使日盛商業銀行松山分行承辦人員誤以為丑○○係依壬○○本人授權而辦理上開二筆定期存款之解約，因
    陷於錯誤，據以辦理上開壬○○所有二筆定期存款解約之手
    續，將一百五十三萬元、一百五十萬元均存入壬○○於八十
    七年二月三日向日盛商業銀行松山分行申請開立之0000
    0000000000號帳戶，接著丑○○即冒用壬○○之
    名義，在空白之「寶島商業銀行活期存款活期儲蓄存款取款
    憑條」，填寫日期為八十八年六月二十五日，帳號為000
    00000000000號，金額為三百零三萬元，及持上
    揭偽造之「壬○○」印章，蓋用在如附表一編號(二)所示活期
    存款活期儲蓄存款取款憑條之存戶簽章欄，偽造以壬○○名
    義出具如附表一編號(二)所示之活期存款活期儲蓄存款取款憑
    條，交付予不知情之日盛商業銀行松山分行承辦人員而行使
    之，致使日盛商業銀行松山分行承辦人員誤以為丑○○係依
    壬○○本人授權為領款，因陷於錯誤，據以辦理自壬○○上
    開帳戶提領三百零三萬元之手續，並將之如數轉入丑○○向
    不知情之劉香桂借用名義所申辦開立之日盛商業銀行松帳號
    00000000000000號帳戶，以此方式為違背其
    職務之行為，足以生損害於日盛商業銀行松山分行對於客戶
    存款管理之正確性及壬○○。於八十八年七月十二日，丑○○又上開劉香桂日盛商業銀行松山分行帳戶提領一百零一萬
    零三十元，以不知情之丑○○父親賴坤松名義，匯至其向不
    知情之吳金福借用名義向聯邦商業銀行股份有限公司嘉義分
    行申請開立之000000000000號帳戶。
  (二)丑○○於八十八年七月十二日，經辦辛○○向日盛商業銀行
    松山分行辦理日期均為八十八年七月十二日至八十九年七月
    十二日，及金額均為二百萬元之定期存款三筆，明知辛○○
    並無提前解除上開定期存款約定之意思，其亦未經辛○○之
    同意及授權，竟於經辦當日，先盜用辛○○因業務交付之印
    章，分別蓋用在三紙空白之「寶島商業銀行綜合存款定存（
    儲）解約單」之存戶印鑑欄、一紙空白之「寶島商業銀行活
    期存款活期儲蓄存款取款憑條」之存戶簽章欄及一紙「寶島
    商業銀行本行支票簽發申請書（代收入傳票）」之申請人欄
    ，再於八十八年七月十四日，在日盛商業銀行松山分行，接
    續冒用辛○○之名義，在上開蓋用辛○○印文之綜合存款定
    存（儲）解約申請單三紙，皆以電腦打字之方式，均填載日
    期為八十八年七月十四日，存戶為辛○○，帳號為0000
    0000000000號，解約金額為二百萬元，同時偽造
    以辛○○名義出具之上開綜合存款定存（儲）解約申請單共
    三紙，再交付予不知情之日盛商業銀行松山分行承辦人員而
    行使之，致使日盛商業銀行松山分行承辦人員誤以為丑○○
    係依辛○○本人授權而辦理上開三筆定期存款之解約，因陷
    於錯誤，據以辦理上開辛○○所有三筆定期存款解約之手續
    ，將上開定存解約共六百萬元存入辛○○向日盛商業銀行松
    山分行申請開立之00000000000000號帳戶，
    接著丑○○即冒用辛○○之名義，在前揭已盜蓋有辛○○印
    文之「寶島商業銀行活期存款活期儲蓄存款取款憑條」，填
    寫日期為八十八年七月十四日，帳號為000000000
    00000號，金額為六百萬元等事項，偽造以辛○○名義
    出具之上開活期存款活期儲蓄存款取款憑條一紙，交付予不
    知情之日盛商業銀行松山分行承辦人員而行使之，致使日盛
    商業銀行松山分行承辦人員誤以為丑○○係依辛○○本人授
    權為領款，因陷於錯誤，據以辦理自辛○○上開帳戶提領六
    百萬元之手續，將其中三百零三萬元如數存入丑○○所指定
    之前開壬○○在日盛商業銀行松山分行帳戶，彌補盜領壬○○三百零三萬元款項，剩餘之二百九十七萬元，丑○○則冒
    用辛○○之名義，在已盜蓋有辛○○印文之空白「寶島商業
    銀行本行支票簽發申請書（代收入傳票）」，填寫日期為八
    十八年七月十四日，受款人為壬○○，金額為二百九十七萬
    元，偽造以辛○○名義出具寶島商業銀行本行支票簽發申請
    書（代收入傳票）一紙，交付予不知情之日盛商業銀行松山
    分行承辦人員而行使之，致使日盛商業銀行松山分行承辦人
    員誤以為丑○○係依辛○○本人之授權申請日盛商業銀行簽
    發受款人為壬○○，票面金額為二百九十七萬元之支票，因
    陷於錯誤，據以簽發以日盛商業銀行為發票人，受款人為壬○○，票面金額為二百九十七萬元之支票一紙，交付予丑○○存入前揭以劉香桂名義所申請開立之日盛商業銀行松山分
    行帳戶，以此方式為違背其職務之行為，足以生損害於日盛
    商業銀行松山分行對於客戶存款、票據簽發管理之正確性及
    辛○○。
  (三)丑○○明知其未經壬○○之同意及授權，竟連續於八十八年
    十月二十七日、八十八年十月二十八日（檢察官補充理由書
    誤載為八十八年七月二十七日、二十八日），冒用壬○○之
    名義，在空白之「寶島商業銀行活期存款活期儲蓄存款取款
    憑條」，填寫日期分別為八十八年十月二十七日、八十八年
    十月二十八日，帳號均為00000000000000號
    ，金額分別為三百萬元、七十九萬元，及持上揭偽造之「壬○○」印章，分別蓋用在如附表一編號(三)所示活期存款活期
    儲蓄存款取款憑條之存戶簽章欄，表示壬○○欲以定存透支
    之方式向日盛商業銀行松山分行借款三百萬元、七十九萬元
    之意思，連續偽造以壬○○名義出具如附表一編號(三)所示之
    活期存款活期儲蓄存款取款憑條共二紙後，交付予不知情之
    日盛商業銀行松山分行承辦人員而行使之，致使日盛商業銀
    行松山分行承辦人員誤以為丑○○係依壬○○本人授權而辦
    理上開二筆定期存款之質借，因陷於錯誤，據以辦理上開壬○○定期存款之質借手續，以轉帳方式，將附表一編號(三)所
    示三百萬元、七十九萬元轉入辛○○上開日盛商業銀行松山
    分行帳戶，以掩飾其盜領辛○○前開存款之事實，以此方式
    為違背其職務之行為，足以生損害於日盛商業銀行松山分行
    對於客戶借款管理之正確性及壬○○。
  (四)丑○○於八十八年十二月十四日，經辦癸○○向日盛商業銀
    行松山分行辦理八十八年十二月十四日至八十九年十二月十
    四日一年期、金額為三百萬元之定期存款，明知癸○○並無
    提前解除上開定期存款約定之意思，其亦未經癸○○之同意
    或授權，於八十八年十二月十五日，在日盛商業銀行松山分
    行，冒用癸○○之名義，在空白之「寶島商業銀行綜合存款
    定存（儲）解約申請單」上，以電腦打字之方式，填載日期
    為八十八年十二月十五日，存戶為癸○○，帳號為0000
    0000000000號，解約金額為三百萬元等事項，及
    盜用癸○○因業務所交付之印章，蓋用在上開綜合存款定存
    （儲）解約申請單之存戶印鑑欄，偽造以癸○○名義出具之
    綜合存款定存（儲）解約申請單，再將上開偽造之綜合存款
    定存（儲）解約申請單一紙交付予不知情之日盛商業銀行松
    山分行承辦人員而行使之，致使日盛商業銀行松山分行承辦
    人員，誤以為丑○○係依癸○○本人授權而辦理上開定期存
    款之解約，因陷於錯誤，據以辦理上開癸○○所有定期存款
    解約之手續，將三百萬元存入癸○○向日盛商業銀行松山分
    行申請開立之00000000000000號帳戶，接著
    丑○○即冒用癸○○之名義，在空白之「寶島商業銀行活期
    存款活期儲蓄存款取款憑條」上，填寫日期為八十八年十二
    月十五日，帳號為00000000000000號，金額
    為三百萬元，及盜用癸○○印章，蓋用在活期存款活期儲蓄
    存款取款憑條之存戶簽章欄，偽造以癸○○名義出具活期存
    款活期儲蓄存款取款憑條，交付予不知情之日盛商業銀行松
    山分行承辦人員而行使之，致使日盛商業銀行松山分行承辦
    人員，誤以為丑○○係依癸○○本人授權為領款，因陷於錯
    誤，據以辦理自癸○○上開帳戶提領三百萬元，及分別將二
    百八十五萬元、十三萬六千四百五十七元，轉帳至壬○○日
    盛商業銀行松山分行帳戶、其向不知情之張莉苓借用名義向
    日盛商業銀行北台中分行申請開立之帳戶，以此方式為違背
    其職務之行為，足以生損害於日盛商業銀行松山分行對於客
    戶存款管理之正確性及癸○○。
  (五)丑○○於八十九年二月一日，經辦戊○向日盛商業銀行松山
    分行辦理八十九年二月一日至九十年二月一日一年期，金額
    為二百萬元之定期存款，明知戊○並無提前解除上開定期存
    款約定之意思，其亦未經戊○之同意及授權，於經辦定期存
    款當日，先盜用戊○因業務交付之印章，分別蓋用在空白之
    「寶島商業銀行綜合存款定存（儲）解約單」之存戶印鑑欄
    及空白之「寶島商業銀行活期存款活期儲蓄存款取款憑條」
    之存戶簽章欄，再於八十九年二月十日，在日盛商業銀行松
    山分行，冒用戊○之名義，在上開蓋用戊○印文之綜合存款
    定存（儲）解約申請單上，以電腦打字之方式，填載日期為
    八十九年二月十日，存戶為戊○，帳號為00000000
    000000號，解約金額為二百萬元，以表示戊○欲向日
    盛商業銀行解除前開定期存款之意思，偽造以戊○名義出具
    之綜合存款定存（儲）解約申請單，再將上開偽造之綜合存
    款定存（儲）解約申請單，交付予不知情之日盛商業銀行松
    山分行承辦人員而行使之，致使當日盛商業銀行松山分行承
    辦人員誤以為丑○○係依戊○本人授權而辦理上開定期存款
    之解約，因陷於錯誤，據以辦理上開戊○所有定期存款解約
    之手續，將二百萬元如數存入戊○向日盛商業銀行松山分行
    申請開立之00000000000000號帳戶，丑○○
    旋在前揭其已在存戶簽章欄盜用戊○印章之活期存款活期儲
    蓄存款取款憑條，填寫日期為八十九年二月十日，帳號為0
    0000000000000號，金額為二百萬元等事項，
    偽造完成以戊○名義提領二百萬元之活期存款活期儲蓄存款
    取款憑條後，交付予不知情之日盛商業銀行松山分行承辦人
    員而行使之，致使日盛商業銀行松山分行承辦人員，誤以為
    丑○○係依戊○本人授權為領款，因陷於錯誤，據以辦理自
    戊○上開帳戶提領二百萬元之手續，及全數轉入前揭張莉苓
    日盛商業銀行北台中分行帳戶，以此方式為違背其職務之行
    為，足以生損害於日盛商業銀行松山分行對於客戶存款管理
    之正確性及戊○。
  (六)丑○○於八十九年八月二十一日，經辦癸○○向日盛商業銀
    行松山分行辦理八十九年八月二十一日至九十年八月二十一
    日一年期，金額為五十萬元之定期存款，明知癸○○並無提
    前解除上開定期存款約定之意思，其亦未經癸○○之同意或
    授權，竟於八十九年八月二十四日，在日盛商業銀行松山分
    行，冒用癸○○之名義，在空白之「寶島商業銀行綜合存款
    定存（儲）解約申請單」上，以電腦打字之方式，填載日期
    為八十九年八月二十四日，存戶為癸○○，帳號為0000
    0000000000號，解約金額為五十萬元等事項，並
    盜用癸○○委託丑○○辦理定期存款所交付之印章，蓋用在
    上開綜合存款定存（儲）解約申請單之存戶印鑑欄，偽造以
    癸○○名義出具之綜合存款定存（儲）解約申請單，再將上
    開偽造之綜合存款定存（儲）解約申請單交付予不知情之日
    盛商業銀行松山分行承辦人員而行使之，致使日盛商業銀行
    松山分行承辦人員誤以為丑○○係依癸○○本人授權而辦理
    上開定期存款之解約，因陷於錯誤，據以辦理上開癸○○所
    有定期存款解約之手續，將五十萬元如數存入癸○○向日盛
    商業銀行松山分行申請開立之0000000000000
    0號帳戶後，接著丑○○冒用癸○○之名義，在空白之「寶
    島商業銀行活期存款活期儲蓄存款取款憑條」，填寫日期為
    八十九年八月二十四日，帳號為000000000000
    00號，金額為五十萬元，及盜用上揭癸○○印章，蓋用在
    活期存款活期儲蓄存款取款憑條之存戶簽章欄，偽造以癸○○名義出具活期存款活期儲蓄存款取款憑條，交付予不知情
    之日盛商業銀行松山分行承辦人員而行使之，致使日盛商業
    銀行松山分行承辦人員誤以為丑○○係依癸○○本人授權為
    領款，因陷於錯誤，據以辦理自癸○○上開帳戶提領五十萬
    元之手續，並全數轉入前揭張莉苓日盛商業銀行北台中分行
    帳戶，以此方式為違背其職務之行為，足以生損害於日盛商
    業銀行松山分行對於客戶存款管理之正確性及癸○○。
  (七)丑○○於八十九年八月十八日，經辦壬○○向日盛商業銀行
    松山分行辦理八十九年八月十八日至九十年八月十八日，金
    額為四十四萬一千元之定期存款，明知壬○○並無提前解除
    上開定期存款約定之意思，其亦未經壬○○之同意或授權，
    於八十九年十月二十七日，在日盛商業銀行松山分行，冒用
    壬○○之名義，在空白之「寶島商業銀行綜合存款定存（儲
    ）解約申請單」，以電腦打字之方式，填載日期為八十九年
    十月二十七日，存戶為壬○○，帳號為000000000
    00000號，解約金額為四十四萬一千元，及持上揭偽造
    之「壬○○」印章，蓋用在如附表一編號(四)所示之綜合存款
    定存（儲）解約申請單之存戶印鑑欄，偽造以壬○○名義出
    具之如附表一編號(四)所示綜合存款定存（儲）解約申請單，
    交付予不知情之日盛商業銀行松山分行承辦人員而行使之，
    致使日盛商業銀行松山分行承辦人員誤以為丑○○係依壬○○本人授權而辦理上開定期存款之解約，因陷於錯誤，據以
    辦理上開壬○○所有定期存款解約之手續，並將如附表一編
    號(四)所示四十四萬一千元存入壬○○上開日盛商業銀行松山
    分行帳戶，接著丑○○冒用壬○○之名義，在空白之「寶島
    商業銀行活期存款活期儲蓄存款取款憑條」上，填寫日期為
    八十九年十月二十七日，帳號為000000000000
    00號，金額為四十四萬四千一百零五元，及持上揭偽造之
    「壬○○」印章，蓋用在如附表一編號五所示活期存款活期
    儲蓄存款取款憑條之存戶簽章欄，偽造以壬○○名義出具如
    附表一編號(五)所示之活期存款活期儲蓄存款取款憑條，交付
    予不知情之日盛商業銀行松山分行承辦人員而行使之，致使
    日盛商業銀行松山分行承辦人員誤以為丑○○係依壬○○本
    人授權為領款，因陷於錯誤，據以辦理自壬○○上開帳戶提
    領四十四萬四千一百零五元之手續，並轉入不前揭張莉苓向
    日盛商業銀行北台中分行申請開立之帳戶，以此方式為違背
    其職務之行為，足以生損害於日盛商業銀行松山分行對於客
    戶存款管理之正確性及壬○○。
  (八)丑○○於八十九年十一月十五日，經辦丁○○向日盛商業銀
    行松山分行辦理八十九年十一月十五日至九十二年十一月十
    五日，金額為二百萬元之定期存款，明知丁○○並無提前解
    除並無提前解除上開定期存款約定之意思，其亦未經丁○○
    之同意及授權，竟於八十九年十一月十五日至八十九年十二
    月十四日間某日，在日盛商業銀行松山分行附近之某刻印店
    ，利用不知情之真實姓名、年籍均不詳之成年刻印業者偽造
    「丁○○」印章一個，於八十九年十二月十四日，在日盛商
    業銀行松山分行，冒用丁○○之名義，在空白之「寶島商業
    銀行綜合存款定存（儲）解約申請單」，以電腦打字之方式
    ，填載日期為八十九年十二月十四日，存戶為丁○○，帳號
    為00000000000000號，解約金額為二百萬元
    ，並持上揭偽造之「丁○○」印章，蓋用在如附表一編號(六)
    所示之綜合存款定存（儲）解約申請單之存戶印鑑欄，偽造
    以丁○○名義出具之如附表一編號(六)所示之綜合存款定存（
    儲）解約申請單，再將偽造之如附表一編號(六)所示之綜合存
    款定存（儲）解約申請單交付予不知情之日盛商業銀行松山
    分行承辦人員而行使之，致使日盛商業銀行松山分行承辦人
    員誤以為丑○○係依丁○○本人授權而辦理上開定期存款之
    解約，因陷於錯誤，據以辦理上開丁○○所有定期存款解約
    之手續，並將二百萬元存入丁○○於八十七年十一月十五日
    向日盛商業銀行松山分行申請開立之0000000000
    0000號帳戶後，接著丑○○即冒用丁○○之名義，在空
    白之「寶島商業銀行活期存款活期儲蓄存款取款憑條」，填
    寫日期為八十九年十二月十四日，帳號為00000000
    000000號，金額為二百萬元，並持上揭偽造之「丁○○」印章，蓋用在如附表一編號(七)之所示活期存款活期儲蓄
    存款取款憑條之存戶簽章欄，偽造以丁○○名義出具如附表
    一編號(七)所示之活期存款活期儲蓄存款取款憑條，交付予不
    知情之日盛商業銀行松山分行承辦人員而行使之，致使日盛
    商業銀行松山分行承辦人員誤以為丑○○係依丁○○本人授
    權為領款，因陷於錯誤，據以辦理自丁○○上開帳戶提領二
    百萬元之手續，及轉入前揭張莉苓日盛商業銀行北台中分行
    帳戶，以此方式為違背其職務之行為，足以生損害於日盛商
    業銀行松山分行對於客戶存款管理之正確性及丁○○。
  (九)丑○○於九十年五月十七日，經辦丙○○向日盛商業銀行松
    山分行辦理九十年五月十七日至九十一年五月十七日，金額
    為一百萬元之定期存款，於當日下午四時七分許，在日盛商
    業銀行松山分行，在其業務上製作、使用之電腦系統頁面，
    以不實之當日沖銷方式（作帳錯誤轉正），將丙○○為辦理
    定期存款而於當日匯至其向日盛商業銀行松山分行申請開立
    之帳號00000000000000號帳戶之一百萬元，
    未轉帳成定期存款，並九十年五月十七日至九十年五月二十
    五日間某日時，在日盛商業銀行松山分行附近之某刻印店，
    明知其未經丙○○之同意或授權，竟利用不知情且真實姓名
    、年籍均不詳之成年刻印業者偽造「丙○○」印章一個，旋
    於九十年五月二十五日，在日盛商業銀行松山分行，未經丙○○之同意或授權，冒用丙○○之名義，在空白之「寶島商
    業銀行活期存款活期儲蓄存款取款憑條」上，填寫日期為九
    十年五月二十五日，帳號為00000000000000
    號，金額為一百萬元，及持上揭偽造之「丙○○」印章，蓋
    用在如附表一編號(八)所示之活期存款活期儲蓄存款取款憑條
    之存戶簽章欄，偽造以丙○○名義出具如附表一編號(八)所示
    之活期存款活期儲蓄存款取款憑條，交付予不知情之日盛商
    業銀行松山分行承辦人員而行使之，致使日盛商業銀行松山
    分行承辦人員誤以為丑○○係依丙○○本人授權為領款，因
    陷於錯誤，據以辦理自丙○○上開帳戶提領一百萬元之手續
    ，並轉入前揭張莉苓日盛商業銀行北台中分行帳戶，以此方
    式為違背其職務之行為，足以生損害於日盛商業銀行松山分
    行對於客戶存款管理之正確性及丙○○。
  (十)丑○○於八十九年七月二十九日，經辦甲○○向日盛商業銀
    行松山分行辦理八十九年七月二十九日至九十年七月二十九
    日，金額為五百十萬元之定期存款，明知其未經甲○○之同
    意及授權，竟於八十九年七月二十九日至九十年六月五日間
    某日時，在日盛商業銀行松山分行附近之某刻印店，利用不
    知情之真實姓名、年籍均不詳之成年刻印業者偽造「甲○○
    」印章一個後，於九十年六月五日，在日盛商業銀行松山分
    行內，冒用甲○○之名義，在空白之「寶島商業銀行綜合存
    款定存（儲）解約申請單」，以電腦打字之方式，填載日期
    為九十年六月五日，存戶為甲○○，帳號為0000000
    0000000號，解約金額為五百十萬元等，及持上揭偽
    造之「甲○○」印章，蓋用在如附表一編號(九)所示之綜合存
    款定存（儲）解約申請單之存戶印鑑欄，以表示甲○○欲向
    日盛商業銀行解除前開定期存款之意，偽造以甲○○名義出
    具之如附表一編號(九)所示之綜合存款定存（儲）解約申請單
    ，交付予不知情之日盛商業銀行松山分行承辦人員而行使之
    ，致使日盛商業銀行松山分行承辦人員誤以為丑○○係依甲○○本人授權而辦理上開定期存款之解約，因陷於錯誤，據
    以辦理上開甲○○所有定期存款解約之手續，將五百十萬元
    如數存入甲○○於八十六年三月十七日向日盛商業銀行松山
    分行申請開立之00000000000000號帳戶，丑
    ○○即先後於九十年六月五日、九十年六月十三日、九十年
    六月二十六日，在日盛商業銀行松山分行，連續冒用甲○○
    之名義，在空白之「寶島商業銀行活期存款活期儲蓄存款取
    款憑條」，填寫日期分別為九十年六月五日、九十年六月十
    三日、九十年六月二十六日，帳號均為000000000
    00000號，金額分別為一百七十萬零八百十六元、九十
    七萬元、二百五十九萬五千零九十七元等，及持上揭偽造之
    「甲○○」印章，分別蓋用在如附表一編號(十)所示之活期存
    款活期儲蓄存款取款憑條之存戶簽章欄，偽造以甲○○名義
    出具如附表一編號(十)所示之活期存款活期儲蓄存款取款憑條
    ，再連續交付予不知情之日盛商業銀行松山分行承辦人員而
    行使之，致使各該日盛商業銀行松山分行承辦人員誤以為丑
    ○○係依甲○○本人授權為領款，因陷於錯誤，據以辦理自
    甲○○上開帳戶提領一百七十萬零八百十六元、九十七萬元
    、二百五十九萬五千零九十七元之手續，將款項分別轉入壬○○日盛商業銀行松山分行帳戶（一百七十萬零八百十六元
    及二百五十九萬五千零九十七元）、張莉苓日盛商業銀行北
    台中分行帳戶（九十七萬元），以彌補其挪用壬○○帳戶款
    項之情，以此方式為違背其職務之行為，足以生損害於日盛
    商業銀行松山分行對於客戶存款管理之正確性及甲○○。
  (十一)丑○○於九十年八月八日，經辦庚○○向日盛商業銀行松山
    分行辦理九十年八月八日至九十一年九月八日，金額為四百
    二十六萬三千四百五十元之定期存款，明知其未經庚○○之
    同意及授權，於經辦定期存款當日，先盜用庚○○因業務交
    付之印章，分別蓋用在空白之「寶島商業銀行綜合存款定存
    （儲）解約單」之存戶印鑑欄及三紙空白之「寶島商業銀行
    活期存款活期儲蓄存款取款憑條」之存戶簽章欄，再於九十
    年八月二十日，在日盛商業銀行松山分行，冒用庚○○之名
    義，在上開蓋用庚○○印文之綜合存款定存（儲）解約申請
    單上，以電腦打字之方式，填載日期為九十年八月二十日，
    存戶為庚○○，帳號為00000000000000號，
    解約金額為四百二十六萬三千四百五十元，偽造以庚○○名
    義出具之綜合存款定存（儲）解約申請單，再交付予不知情
    之日盛商業銀行松山分行承辦人員而行使之，致使日盛商業
    銀行松山分行承辦人員誤以為丑○○係依庚○○本人授權而
    辦理上開定期存款之解約，因陷於錯誤，據以辦理上開庚○○所有定期存款解約之手續，將四百二十六萬三千四百五十
    元存入庚○○向日盛商業銀行松山分行申請開立之0000
    0000000000號帳戶，丑○○即先後於九十年八月
    二十日、九十年八月二十一日、九十年八月三十日，在日盛
    商業銀行松山分行，連續冒用甲○○之名義，在已盜用庚○○印章之空白「寶島商業銀行活期存款活期儲蓄存款取款憑
    條」，填寫日期分別為九十年八月二十日、九十年八月二十
    一日、九十年八月三十日，帳號均為0000000000
    0000號，金額分別為四十六萬六千零十二元、九十五萬
    元、二百八十四萬七千四百三十八元，偽造以庚○○名義出
    具之活期存款活期儲蓄存款取款憑條，再連續交付予不知情
    之日盛商業銀行松山分行承辦人員而行使之，致使各該日盛
    商業銀行松山分行承辦人員誤以為丑○○係依庚○○本人授
    權為領款，因陷於錯誤，據以辦理自庚○○上開帳戶提領四
    十六萬六千零十二元、九十五萬元、二百八十四萬七千四百
    三十八元之手續，將款項分別轉入壬○○日盛商業銀行松山
    分行帳戶（四十六萬六千零十二元）、癸○○日盛商業銀行
    松山分行帳戶（五十二萬八千二百零四元）、張莉苓日盛商
    業銀行北台中分行帳戶（四十二萬一千七百九十六元、二百
    八十四萬七千四百三十八元），以彌補其挪用壬○○、癸○○帳戶款項，以此方式為違背其職務之行為，足以生損害於
    日盛商業銀行松山分行對於客戶存款管理之正確性及庚○○
    。
  (十二)丑○○於八十九年十一月二十七日，經辦乙○○向日盛商業
    銀行開立帳號00000000000000號存款帳戶手
    續，明知其未經乙○○之同意及授權，於八十九年十一月二
    十七日至九十一年四月二十六日間某日時，在日盛商業銀行
    松山分行附近之某刻印店，利用不知情且真實姓名、年籍均
    不詳之成年刻印業者偽造「乙○○」印章一個，即於九十一
    年四月二十六日，冒用乙○○之名義，在空白之「日盛國際
    商業銀行取款憑條」上，填寫日期為九十一年四月二十六日
    ，帳號為00000000000000號，金額為二百五
    十萬元，及持上揭偽造之「乙○○」印章，蓋用在如附表一
    編號(十一)所示之取款憑條之存戶簽章欄，偽造以乙○○名義出
    具如附表一編號(十一)所示之取款憑條，交付予不知情之日盛商
    業銀行松山分行承辦人員而行使之，致使日盛商業銀行松山
    分行承辦人員誤以為丑○○係依乙○○本人授權而辦理上開
    定期存款之質借，因陷於錯誤，據以辦理上開乙○○定期存
    款之質借手續，並以轉帳方式，將款項全數轉入前揭張莉苓
    日盛商業銀行北台中分行帳戶，以此方式為違背其職務之行
    為，足以生損害於日盛商業銀行松山分行對於客戶存款管理
    之正確性及乙○○。
  (十三)丑○○先後於九十年十二月四日、九十年十二月二十八日、
    九十一年四月八日，經辦乙○○向日盛商業銀行松山分行辦
    理九十年十二月四日至九十三年十二月四日、九十年十二月
    二十八日至九十三年十二月二十八日、九十一年四月八日至
    九十二年四月八日，金額均為一百萬元之定期存款，明知乙○○並無提前解除上開定期存款約定之意思，其亦未經乙○○之同意或授權，竟於九十一年六月十日，在日盛商業銀行
    松山分行，接續冒用乙○○之名義，在空白之「日盛國際商
    業銀行綜合存款定存（儲）解約申請單」，以電腦打字之方
    式，填載日期均為九十一年六月十日，存戶均為乙○○，帳
    號均為00000000000000號，解約金額均為一
    百萬元，及持上揭偽造之「乙○○」印章，分別蓋用在如附
    表一編號(十二)所示之綜合存款定存（儲）解約申請單之存戶印
    鑑欄，偽造以乙○○名義出具之如附表一編號(十二)所示之綜合
    存款定存（儲）解約申請單共三紙，交付予不知情之日盛商
    業銀行松山分行承辦人員而行使之，致使日盛商業銀行松山
    分行承辦人員分誤以為丑○○係依乙○○本人授權而辦理上
    開三筆定期存款之解約，因陷於錯誤，據以辦理上開乙○○
    所有三筆定期存款解約之手續，並將如附表一編號(十二)所示各
    一百萬元之金額全數數存入乙○○前揭日盛商業銀行松山分
    行帳戶（檢察官補充理由書誤載為辛○○帳戶），除抵銷乙○○前開二百五十萬元之借款外，丑○○又於九十一年六月
    十三日，在日盛商業銀行松山分行，冒用乙○○之名義，在
    空白之「日盛國際商業銀行取款憑條」，填寫日期為九十一
    年六月十三日，帳號為00000000000000號，
    金額為五十萬八千八百二十四元，及持上揭偽造之「乙○○
    」印章，蓋用在如附表一編號(十三)所示之取款憑條之存戶簽章
    欄，偽造以乙○○名義出具如附表一編號(十三)所示之取款憑條
    ，再交付予不知情之日盛商業銀行松山分行承辦人員而行使
    之，致使日盛商業銀行松山分行承辦人員誤以為丑○○係依
    乙○○本人授權為領款，因陷於錯誤，據以辦理自乙○○上
    開帳戶提領五十萬八千八百二十四元之手續，將款項交付予
    丑○○，以此方式為違背其職務之行為，足以生損害於日盛
    商業銀行松山分行對於客戶存款管理之正確性及乙○○。
  (十四)丑○○於九十二年三月二十一日，經辦戊○向日盛商業銀行
    松山分行辦理九十二年三月二十一日至九十三年三月二十一
    日一年期，金額為一百萬元之定期存款，明知戊○並無提前
    解除上開定期存款約定之意思，其亦未經戊○之同意及授權
    ，於經辦定期存款當日，先盜用戊○因業務交付之印章，分
    別蓋用在空白之「日盛商業銀行綜合存款定存（儲）解約單
    」之存戶印鑑欄及空白之「日盛商業銀行活期存款活期儲蓄
    存款取款憑條」之存戶簽章欄，再於九十二年五月八日，在
    日盛商業銀行松山分行，冒用戊○之名義，在上開蓋用戊○
    印文之綜合存款定存（儲）解約申請單上，以電腦打字之方
    式，填載日期為九十二年五月八日，存戶為戊○，帳號為0
    0000000000000號，解約金額為一百萬元，偽
    造以戊○名義出具之綜合存款定存（儲）解約申請單，再將
    上開偽造之綜合存款定存（儲）解約申請單，交付予不知情
    之日盛商業銀行松山分行承辦人員而行使之，致使日盛商業
    銀行松山分行承辦人員誤以為丑○○係依戊○本人授權而辦
    理上開定期存款之解約，因陷於錯誤，據以辦理上開戊○所
    有定期存款解約之手續，將一百萬元如數存入戊○向日盛商
    業銀行松山分行申請開立之00000000000000
    號帳戶，丑○○旋在前揭其已在存戶簽章欄盜用戊○印章之
    活期存款活期儲蓄存款取款憑條，填寫日期為九十二年五月
    八日，帳號為00000000000000號，金額為一
    百萬一千二百四十七元（本息），偽造完成以戊○名義提領
    二百萬元之活期存款活期儲蓄存款取款憑條後，交付予不知
    情之日盛商業銀行松山分行承辦人員而行使之，致使日盛商
    業銀行松山分行承辦人員，誤以為丑○○係依戊○本人授權
    為領款，因陷於錯誤，據以辦理自戊○上開帳戶提領一百萬
    一千二百四十七元手續，及存入乙○○日盛商業銀行松山分
    行帳戶，以彌補其挪用乙○○帳戶款項之情，以此方式為違
    背其職務之行為，足以生損害於日盛商業銀行松山分行對於
    客戶存款管理之正確性及戊○。
  (十五)丑○○於九十二年六月二十六日，經辦己○○向日盛商業銀
    行松山分行辦理九十二年六月二十六日至九十三年六月二十
    一日一年期，金額為六百三十四萬九千元之定期存款，明知
    己○○並無提前解除上開定期存款約定之意思，其亦未經己○○之同意及授權，於經辦當日，先盜用己○○因業務交付
    之印章，分別蓋用在空白之「日盛商業銀行綜合存款定存（
    儲）解約單」之存戶印鑑欄、空白之「日盛國際商業銀行取
    款憑條」之存戶簽章欄及出具日盛商業銀行本行支票簽發申
    請書（代收入傳票）之背面申請人欄，再於九十二年十月三
    十日，在日盛商業銀行松山分行，冒用己○○之名義，在上
    開蓋用己○○印文之綜合存款定存（儲）解約申請單，以電
    腦打字之方式，填載日期為九十二年十月三十日，存戶為己○○，帳號為00000000000000號，解約金額
    為六百三十四萬九千元等，偽造以己○○名義出具之綜合存
    款定存（儲）解約申請單，交付予不知情之日盛商業銀行松
    山分行承辦人員而行使之，致使日盛商業銀行松山分行承辦
    人員誤以為丑○○係依己○○本人授權而辦理上開定期存款
    之解約因陷於錯誤，據以辦理上開己○○所有定期存款解約
    之手續，並將六百三十四萬九千元全部存入己○○向日盛商
    業銀行松山分行申請開立之00000000000000
    號帳戶後，丑○○即在日盛商業銀行松山分行，冒用己○○
    之名義，在空白之「日盛國際商業銀行取款憑條」，以電腦
    打字方式，填寫日期為九十二年十月三十日，帳號為000
    00000000000號，金額為六百三十六萬九千四百
    六十元，偽造以己○○名義出具取款憑條，交付予不知情之
    日盛商業銀行松山分行承辦人員而行使之，致使日盛商業銀
    行松山分行承辦人員誤以為丑○○係依己○○本人授權為領
    款，因陷於錯誤，據以辦理自己○○上開帳戶提領六百三十
    六萬九千四百六十元之手續，接著丑○○冒用己○○之名義
    ，在空白之「日盛國際商業銀行本行支票簽發申請書（代收
    入傳票）」，填寫日期為九十二年十月三十日，受款人為庚○○，金額為六百三十六萬九千四百六十元等，並在附表一
    編號(十四)之日盛商業銀行本行支票簽發申請書（代收入傳票）
    之申請人欄，偽造己○○之署押一枚，偽造以己○○名義出
    具支票簽發申請書（代收入傳票），交付予不知情之日盛商
    業銀行松山分行承辦人員而行使之，致使日盛商業銀行松山
    分行承辦人員誤以為丑○○係依己○○本人之授權申請日盛
    商業銀行簽發受款人為庚○○，票面金額為六百三十六萬九
    千四百六十元之支票一紙，因陷於錯誤，據以簽發以日盛商
    業銀行松山分行為發票人，受款人為庚○○，票面金額為六
    百三十六萬九千四百六十元，支票號碼為ＣＩ000000
    0號之支票一紙，並交付予丑○○，丑○○未經庚○○之同
    意或授權，冒用庚○○之名義，在上開支票背面，偽造庚○○之署押一枚，偽造如附表一編號(十四)之支票背面背書，即以
    兌現之意思，將上開支票一紙交付予不知情之日盛商業銀行
    松山分行承辦人員而行使之，致使日盛商業銀行松山分行承
    辦人員因陷於錯誤，據以辦理將上開支票兌現之手續，及將
    兌領之票款於九十二年十月三十一日，匯入其向吳金福借用
    名義，向台灣中小企業銀行股份有限公司嘉義分行申請開立
    之帳號00000000000號帳戶，以此方式為違背其
    職務之行為，足以生損害於日盛商業銀行松山分行對於客戶
    存款、票據簽發管理之正確性、己○○及庚○○。嗣於九十
    三年六月二十八日上揭定期存款屆期，己○○向丑○○表示
    要將該筆定期存款（含本金及利息）六百四十六萬四千二百
    二十九元（起訴書誤載為六百四十六萬六千三百六十四元，
    業經原審檢察官當庭更正）轉存其子陳念儒向日盛商業銀行
    松山分行申請開立之帳號00000000000000號
    帳戶，並辦理一年期定期存款，丑○○為掩飾上情，乃於九
    十三年六月二十八日上午十時許，在日盛商業銀行松山分行
    ，以無摺現金存入定存方式，將記載日期為九十三年六月二
    十八日，金額為六百四十六萬四千二百二十九元，帳號為0
    0000000000000號，期間為自九十三年六月二
    十八日至九十四年六月二十八日，帳戶名稱為陳念儒，整存
    整付等內容之日盛商業銀行取款憑條及陳念儒上開日盛商業
    銀行松山分行帳戶存摺一本交付予日盛商業銀行松山分行承
    辦人員，辦理將上開己○○存款轉入陳念儒前揭帳戶，並辦
    理一年期定期存款之手續。丑○○於上開存款手續完成後，
    即在日盛商業銀行松山分行，持陳念儒上開日盛商業銀行松
    山分行帳戶存摺一本作存摺補登交易動作，在該存摺補登記
    載九十三年六月二十八日，該帳戶存入六百四十六萬四千二
    百二十九元之交易，即將該存摺交付予己○○，取信己○○
    ，而丑○○則於同日上午十時五十三分許，向日盛商業銀行
    松山分行承辦人員佯稱客戶因故取消交易，要求該承辦人員
    現金沖帳取消交易。嗣於九十四年六月二十八日後至九十四
    年七月一日間某日，己○○與丑○○聯絡，表示欲將其子陳
    念儒日盛商業銀行松山分行帳戶內上開定期存款辦理續存，
    丑○○因已自日盛商業銀行離職，無法為己○○就該筆定期
    存款辦理續存，為掩飾上情，竟於九十四年七月一日上午九
    時許，與己○○相約在臺北市○○區○○路二段一○九號之
    日盛商業銀行信義分行門口見面，取得陳念儒上開日盛商業
    銀行松山分行帳戶存摺後，即在不詳地點，將其先前使用其
    住處電腦設備先行列印製作之陳念儒不實定期存款資料（即
    存單序號：八五，起存日期為九十四年六月二十八日，到期
    日為九十五年六月二十八日，存款金額為六百四十六萬四千
    二百二十九元，本利續）一列以浮貼方式黏貼在陳念儒上開
    日盛商業銀行松山分行帳戶存摺內頁，表示陳念儒前開定期
    存款已於九十四年六月二十八日起續存一年之意思，變造上
    開陳念儒日盛商業銀行松山分行帳戶存摺交易明細後，再交
    付予己○○而行使之，致使己○○誤認丑○○業已為其辦妥
    該筆定期存款之續存手續，足以生損害於日盛商業銀行松山
    分行對於客戶存款管理之正確性及陳念儒。
  (十六)丑○○先後擔任日盛商業銀行三重分行、延平分行理財專員
    ，負責為客戶作投資理財及節稅規劃，並接受客戶指示辦理
    海外基金、保險及國內商品購買等理財業務，於收到客戶申
    購海外基金申請書、保險申請書及申購國內基金申請書時，
    需負責將客戶申請海外基金商品、購買金額、申請國內基金
    商品及客戶資料直接鍵入電腦系統，並通知櫃臺行員從客戶
    帳戶內扣款。九十三年二月二十五日，丑○○受子○○指示
    申購日盛商業銀行衍生性金融商品「決戰三二○基金」一千
    二百五十萬元後，竟違背其職務，未依子○○指示購買上開
    決戰三二○基金，利用持有子○○為購買上開基金而簽名蓋
    章於日盛商業銀行取款憑條之機會，逕將上開日盛商業銀行
    取款憑條一紙交付予日盛商業銀行三重分行承辦人員而行使
    之，致使不知情之日盛商業銀行三重分行承辦人員據以辦理
    自子○○向日盛商業銀行松山分行申請開立之000000
    0000000號帳戶提領一千二百五十萬元之手續，將上
    開一千二百五十萬元如數交付予丑○○，丑○○旋將上開款
    項侵占入己，於同日以吳金福名義，分別將如附表二所示金
    額匯款至不知情之如附表二所示帳戶，致生損害於日盛商業
    銀行之財產及子○○。
  (十七)丑○○於九十三年二月二十七日，受子○○指示分別以子○○、黃旻齊、黃若築、黃于嘉名義申購日盛商業銀行衍生性
    金融商品「決戰三二○基金」六百萬元、三十二萬元、四十
    一萬元、三十二萬元後，竟違背其職務，未依子○○指示購
    買上開決戰三二○基金，且利用持有子○○為購買上開基金
    而交付之日盛商業銀行取款憑條四紙之機會，逕將上開日盛
    商業銀行取款憑條四紙交付予日盛商業銀行三重分行承辦人
    員而行使之，致使不知情之日盛商業銀行三重分行承辦人員
    據以辦理自如附表三所示帳戶提領如附表三所示金額之手續
    ，將如附表三所示金額如數交付予丑○○，丑○○旋將上開
    款項侵占入己，併同其母親賴吳金枝所有九十七萬八千八百
    元，以不知情之賴吳金枝名義購買「決戰三二○基金」，致
    生損害於日盛商業銀行之財產及子○○。
  (十八)丑○○於九十三年九月間，取得子○○為回贖其於九十三年
    七月間所委託購買之「日盛債券基金」一千五百萬元，而在
    委託人兼受益人欄簽名用印及填具委託日期九十三年九月十
    五日之空白之「日盛國際商業銀行辦理委託人指定用途信託
    贖回／轉換申請書」，並非授權丑○○回贖「怡富印度基金
    」及「大聯新興市場基金」，竟於九十三年九月二十三日，
    在不詳地點，違背其職務，偽以子○○之名義，在前揭空白
    申請書填妥贖回「怡富印度基金」一百十萬元及「大聯新興
    市場基金」一千零三十萬元等內容，偽造子○○名義出具上
    開「日盛國際商業銀行辦理委託人指定用途信託贖回／轉換
    申請書」，交付予日盛商業銀行延平分行承辦人員而行使之
    ，致使日盛商業銀行延平分行承辦人員陷於錯誤，而據以辦
    理將上開基金贖回之手續，足以生損害於日盛商業銀行松山
    分行對於客戶基金投資管理之正確性及子○○。
  (十九)丑○○於九十三年九月二十七日，受子○○指示購買日盛債
    券基金一千五百萬元後，竟違背其職務，未依子○○指示購
    買上開日盛債券基金，且利用持有子○○為購買上開基金而
    交付之日盛商業銀行取款憑條之機會，逕將上開日盛商業銀
    行取款憑條交付予日盛商業銀行延平分行承辦人員而行使之
    ，致使不知情之日盛商業銀行延平分行承辦人員據以辦理自
    子○○向日盛商業銀行松山分行申請開立之0000000
    000000號帳戶提領一千二百五十萬元之手續，將上開
    一千二百五十萬元如數交付予丑○○，丑○○旋將上開款項
    侵占入己，匯款至其借用不知情之吳金福名義向日盛商業銀
    行延平分行申請開立之帳戶，致生損害於日盛商業銀行之財
    產及子○○。
  (二十)丑○○於九十四年一月三十一日（起訴書誤載為九十三年九
    月二十七日），受子○○指示購買日盛債券基金一千萬元後
    ，竟違背其職務，未依子○○指示購買上開日盛債券基金，
    且利用持有子○○為購買上開基金而交付之日盛商業銀行取
    款憑條二紙之機會，逕將上開日盛商業銀行取款憑條二紙交
    付予日盛商業銀行延平分行承辦人員而行使之，致使不知情
    之日盛商業銀行延平分行承辦人員據以辦理自上開子○○日
    盛商業銀行松山分行帳號00000000000000號
    及00000000000000號（起訴書誤載為000
    00000000號）帳戶內分別提領十一萬六千元、九百
    九十八萬四千元，合計一千萬元之手續，而將上開一千五百
    萬元如數交付予丑○○，丑○○旋將上開款項侵占入己，於
    同日以吳金福名義，分別將如附表四所示金額匯款至不知情
    之如附表四所示帳戶，致生損害於日盛商業銀行之財產及子
    ○○。
三、案經日盛商業銀行告訴及法務部調查局台北市調查處移送台
    灣台北地方法院檢察署檢察官偵查起訴。
    理    由
壹、證據能力部分：
一、證人己○○、庚○○、子○○、張清盛、陳柏杏於檢察官偵
    訊時供述之證據能力：
    證人己○○、庚○○、子○○、張清盛、陳柏杏於偵查中向
    檢察官所為之陳述，屬被告以外之人於審判外所為之陳述，
    為傳聞證據，惟現階段刑事訴訟法規定檢察官代表國家偵查
    犯罪、實施公訴，依法其有訊問被告、證人及鑑定人之權，
    證人、鑑定人且須具結，而實務運作時，檢察官偵查中向被
    告以外之人所取得之陳述，原則上均能遵守法律規定，不致
    違法取供，是以，刑事訴訟法於九十二年二月六日修正時，
    即為兼顧理論與實務，以該法第一百五十九條之一第二項規
    定，除顯有不可信之情況者外，得為證據。查證人己○○、
    庚○○、子○○、張清盛、陳柏杏偵查時，以證人之身分陳
    述，經告以具結義務及偽證處罰後，於命朗讀結文後具結，
    係於負擔偽證罪之處罰心理下證述，並以具結擔保其供述之
    真實性，又無受其他不當外力干擾之情形，是其等於偵查所
    為之供述，依刑事訴訟法第一百五十九條之一第二項規定，
    得為本案之證據，且經本院於審判期日依法進行證據之調查
    、辯論，當事人於訴訟上程序權利，已受保障。
二、被告以外之人於審判外之陳述，雖不符合刑事訴訟法第一百
    五十九條之一至第一百五十九條之四之規定，但經當事人於
    審判程序同意作為證據，法院審酌該言詞陳述或書面陳述作
    成時之情況，認為適當者，亦得為證據；當事人、代理人或
    辯護人於法院調查證據時，知有第一百五十九條第一項不得
    為證據之情形，而未於言詞辯論終結前聲明異議者，視為有
    前項之同意；刑事訴訟法第一百五十九條之五第一項、第二
    項分別定有明文。檢察官，上訴人即被告丑○○及辯護人對
    於本判決下列所引用被告以外之人於審判外之陳述（包含書
    面陳述），於本院準備程序及審理時，均表示無意見而不予
    爭執，且迄至言詞辯論終結前亦未再聲明異議，本院審酌上
    開證據資料製作時之情況，尚無違法不當及證明力明顯過低
    之瑕疵之情形，爰依刑事訴訟法第一百五十九條之五第二項
    規定，認例外均具有證據能力。且均經本院於審判期日依法
    進行證據之調查、辯論，當事人於訴訟上程序權利，已受保
    障。
貳、實體部分：
一、上述犯罪事實，均已據被告於偵查、原審及本院審理時坦承
    不諱，核與告訴代理人林文正於法務部調查局台北市調查處
    詢問、偵查及原審審理時指述情節相符，復經證人吳金福於
    法務部調查局臺北市調查處詢問時證述明確，與經證人己○○、庚○○、子○○、張清盛、陳柏杏於偵查時，及證人庚○○、子○○、壬○○、辛○○、丁○○、乙○○、丁珊原
    、戊○於原審審理時證述明確，且有1.張清盛、戴克偉九十
    四年八月二日所製作之「智富理財離職專員丑○○私自移轉
    客戶定期存款案報告」、2.九十四年八月八日所製作「本行
    理財專員丑○○盜用客戶定期存款查核報告」、3.陳柏杏九
    十四年九月二十日所製作之「前理財專員丑○○疑似不正常
    處理客戶子○○資產續查報告」、4.日盛商業銀行松山分行
    簽發之票號ＣＩ0000000號支票、5.日盛商業銀行開
    戶印鑑卡、6.日盛商業銀行交易查詢報表、7.寶島商業銀行
    綜合存款定存（儲）解約申請單、8.寶島商業銀行活期存款
    活期儲蓄存款取款憑條、9.寶島商業銀行匯款申請書代收入
    傳票、10.寶島商業銀行本行支票簽發申請書（代收入傳票）
    、11.寶島商業銀行存款存摺業務約定書、12.日盛商業銀行取
    款憑條、13.日盛商業銀行綜合存款定存（儲）解約申請單、
    14.日盛商業銀行活期儲蓄存款取款憑條、日盛商業銀行指定
    用途信託贖回／轉換申請書、15.日盛商業銀行基金買賣契約
    、16.九十四年六月二十八日作廢之日盛商業銀行活期儲蓄存
    款取款憑條、17.日盛商業銀行本行支票簽發申請書（代收入
    傳票）、18.日盛商業銀行「新台幣組合式存款」承作授權指
    示書、19.日盛商業銀行辦理委託／指定用途信託贖回／轉換
    申請書、20.日盛商業銀行指定用途（買進證券）信託申請書
    、日盛商業銀行「新台幣組合商式商品」承作權暨指示書
    、新台幣存款（授信）帳戶資料、子○○台灣銀行綜合
    存款存摺封面及內頁、陳逸儒日盛商業銀行活期儲蓄存款
    存摺封面及內頁、個人戶基本資料維護、日盛商業銀行
    員工基本資料綜合卡、子○○購買基金資料、和解書、
    協議書、清償證明書、客戶交易歷史資料查詢、台
    灣銀行匯出匯款回條聯（２）、寶島商業銀行指定用途（
    買進證券）信託申請書、寶島商業銀行指定用途（證券轉
    換）信託申請書、客戶申購資料處理—台幣信託、台幣
    客戶基本資料、日盛商業銀行九十六年五月十七日刑事陳
    報狀檢附之寶島商業銀行壬○○印鑑卡、寶島商業銀行
    綜合存款定期存款解約申請單（壬○○）二件、寶島商業
    銀行活期儲蓄存款取款條（壬○○）一件、寶島商業銀行
    活期儲蓄存款取款條（劉香桂）一件、寶島商業銀行匯款
    申請書、寶島商業銀行活期儲蓄存款取款條（壬○○）一
    件、寶島商業銀行綜合存款定期存款解約申請單（壬○○
    ）一件、寶島商業銀行活期儲蓄存款取款條（壬○○）一
    件、日盛商業銀行壬○○交易查詢表、日盛商業銀行辛○○交易查詢表、寶島商業銀行綜合存款定期存款解約申
    請單（辛○○）三件、寶島商業銀行活期儲蓄存款取款條
    （辛○○）一件、寶島商業銀行本行支票簽發申請書、
    日盛商業銀行劉香桂交易查詢表、日盛商業銀行乙○○存
    摺存款業務往來約定書、寶島商業銀行活期儲蓄存款取款
    條（乙○○）一件、日盛商業銀行乙○○交易查詢表、
    寶島商業銀行綜合存款定期存款解約申請單（乙○○）三件
    、寶島商業銀行活期儲蓄存款取款條（乙○○）一件、
    日盛商業銀行丁○○存摺存款業務往來約定書、寶島商業
    銀行綜合存款定期存款解約申請單（丁○○）一件、寶島
    商業銀行活期儲蓄存款取款條（丁○○）一件、日盛商業
    銀行丁○○交易查詢表、寶島商業銀行向丙○○印鑑卡、
    日盛商業銀行丙○○交易查詢表、寶島商業銀行活期儲
    蓄存款取款條（丙○○）一件、寶島商業銀行向甲○○印
    鑑卡、寶島商業銀行綜合存款定期存款解約申請單（甲○○）一件、寶島商業銀行活期儲蓄存款取款條（甲○○）
    一件、日盛商業銀行甲○○交易查詢表、日盛商業銀行
    松山作業九十六年十月二十四日函及其檢附辛○○、庚○○
    印鑑卡、寶島商業銀行活期儲蓄存款取款憑條、日盛商業
    銀行九十七年四月十六日日銀字第○九七二○○○○二○六
    六○號函送之己○○印鑑卡、日盛商業銀行九十七年六月
    十六日刑事陳報狀檢送之癸○○印鑑卡、存取款條及解約申
    請書、戊○印鑑卡、解約申請書、劉香桂之印鑑卡、定期性
    存款質借處理準則、票號ＣＧ0000000號寶島商業銀
    行松山分行支票（受款人壬○○）在卷可稽，足認被告任意
    性自白核與事實相符，應堪採信。綜上所述，本件事證明確
    ，被告犯行堪以認定，應依法論科。
二、新舊法比較：
    按行為後法律有變更者，適用行為時之法律，但行為後之法
    律有利於行為人者，適用最有利於行為人之法律，刑法第二
    條第一項定有明文，本件就被告於其行為後，下列關於被告
    論罪科刑所應適用之刑法條文，業於九十四年二月二日修正
    公布，於九十五年七月一日生效施行。茲分述如下：
  (一)依被告行為時即修正前刑法第三十三條第五款規定，罰金最
    低額為銀元一元，依罰金罰鍰提高標準條例第一條前段及現
    行法規所定貨幣單位折算新台幣條例第二條折算為新台幣之
    結果，被告所犯詐欺罪法定刑得科或併科銀元十元即新台幣
    三十元以上、銀元一萬元即新台幣三萬元以下罰金、行使業
    務登載不實文書罪法定刑得科三十元以上、銀元五千元即新
    台幣一萬五千元以下罰金；修正後刑法第三十三條第五款就
    罰金刑規定為「新台幣一千元以上，以百元計算之」，顯已
    將罰金刑之最低額提高為新台幣一千元以上。經比較新舊法
    ，以適用被告行為時之舊法，較裁判時之新法有利於被告。
  (二)修正前刑法第五十六條原規定：「連續數行為而犯同一罪名
    者，以一罪論。但得加重其刑至二分之一」，修正後之刑法
    已刪除上開連續犯之條文規定，則被告多次犯罪行為，原則
    上各次行為分別論罪科刑，再依數罪併罰之規定分論併罰；
    修正前第五十六條規定，較有利於被告。
  (三)刑法第五十五條關於牽連犯從一重處斷之規定業經刪除，則
    被告所犯各罪，原則上應予分論併罰。比較新、舊法結果，
    適用行為時之法律即修正前刑法第五十五條牽連犯之規定，
    較有利於被告。
  (四)綜合上述各條文修正前、後之比較，及修正後刑法第二條第
    一項前段、後段規定之「從舊、從輕」原則，以九十五年七
    月一日修正公布施行前之刑法相關規定及罰金罰鍰提高標準
    條例第一條前段規定對於被告較為有利，自應適用修正前之
    相關規定予以論處。至(1)刑法第五十五條想像競合犯之規定
    ，新法增列但書「不得科以較輕罪名所定最輕本刑以下之刑
    」，係科刑之限制，為法理之明文化，非屬法律之變更，無
    新舊法比較之問題，雖有最高法院九十五年度第八次刑事庭
    會議紀錄可參，然基於整體適用，依最高法院九十七年度第
    一次刑事庭會議決議意旨，仍適用被告行為時法。(2)緩刑之
    宣告，依最高法院九十五年第八次刑事庭會議決議，則應適
    用新法第七十四條之規定。
三、按銀行法第一百二十五條之二第一項規定：「銀行負責人或
    職員，意圖為自己或第三人不法之利益，或損害銀行之利益
    ，而為違背其職務之行為，致生損害於銀行之財產或其他利
    益者，處三年以上十年以下有期徒刑，得併科新臺幣一億元
    以下罰金。」，於八十九年十一月一日經總統公布，於同年
    月三日施行，並於九十三年二月四日修正為「銀行負責人或
    職員，意圖為自己或第三人不法之利益，或損害銀行之利益
    ，而為違背其職務之行為，致生損害於銀行之財產或其他利
    益者，處三年以上十年以下有期徒刑，得併科新臺幣一千萬
    元以上二億元以下罰金。其犯罪所得達新臺幣一億元以上者
    ，處七年以上有期徒刑，得併科新臺幣二千五百萬元以上五
    億元以下罰金。」而被告為銀行職員，意圖為自己不法利益
    ，而為違背職務行為，連續至九十四年一月三十一日止，無
    新舊法比較適用之問題，逕以現行銀行法第一百二十五條之
    二第一項之規定適用即可。就犯罪事實一、(一)至(七)，核被告
    所為係犯刑法第二百十六條、第二百十條之行使偽造私文書
    罪、修正前刑法第三百三十九條第一項之詐欺罪；犯罪事實
    一、(八)、(十)至(十四)、(十八)，均係犯刑法第二百十六條、第二百十
    條之行使偽造私文書罪及銀行法第一百二十五條之二第一項
    前段銀行職員違背職務罪；就犯罪事實一、(九)，係犯刑法第
    二百十六條、第二百十條之行使偽造私文書罪、修正前刑法
    第二百十五條、第二百二十條第二項之行使業務上登載不實
    準文書罪及銀行法第一百二十五條之二第一項前段銀行職員
    違背職務罪；就犯罪事實一、(十五)，係犯刑法第二百十六條、
    第二百十條之行使偽造私文書罪、行使變造私文書罪、修正
    前刑法第二百十六條、第二百十五條、第二百二十條第二項
    之行使業務上登載不實準文書罪及銀行法第一百二十五條之
    二第一項前段銀行職員違背職務罪；就犯罪事實一、(十六)、(十七)
    、(十九)及(二十)，均係犯銀行法第一百二十五條之二第一項前段銀
    行職員違背職務罪；犯罪事實一、(八)至(十五)，所犯銀行法第一
    百二十五條之二第一項前段銀行職員違背職務罪，雖同時合
    於修正前刑法第三百三十九條第一項之詐欺取財罪，犯罪事
    實一、(十六)、(十七)、(十九)及(二十)，所犯銀行法第一百二十五條之二第
    一項前段銀行職員違背職務罪，雖同時合於修正前刑法第三
    百三十六條第二項業務侵占罪之要件，而詐欺取財罪、業務
    侵占罪原為背信罪之特別規定，惟因銀行法對於銀行職員之
    背信罪有從重處罰之特別規定，致銀行法之背信罪為特別規
    定，依特別法優於普通法之法則，應依銀行法第一百二十五
    條之二第一項前段規定處斷，檢察官以被告此部分，亦應構
    成刑法第三百三十九條第一項之詐欺取財罪、同法第三百三
    十六條第二項業務侵占罪云云，尚有未洽，惟本院仍得於基
    本社會事實相同之範疇內變更起訴法條，予以審理。被告利
    用不知情且真實姓名、年籍均不詳之成年刻印業者偽刻「壬○○」、「丁○○」、「丙○○」、「甲○○」及「乙○○
    」之印章各一枚之犯行及就犯罪事實一、(十五)之行使業務上登
    載不實文書罪，均為間接正犯。被告偽造印章、署押及盜用
    印章、印文、署押之行為，均係其偽造私文書之部分行為，
    而其偽造、變造私文書後持以行使，偽造、變造私文書之低
    度行為，復為行使偽造私文書之高度行為所吸收，均不另論
    罪。被告先後多次行使偽造私文書、詐欺取財、行使業務上
    登載不實準文書及銀行職員違背職務之行為，時間均緊接，
    各觸犯構成要件相同之罪名，顯均係基於概括犯意反覆為之
    ，均為連續犯，應各依修正前刑法第五十六條之規定，以一
    罪論，並均依法加重其刑。被告連續行使偽造私文書罪、行
    使變造私文書罪、連續詐欺罪、連續行使業務上登載不實準
    文書罪及連續銀行職員違背職務罪，互有方法結果之牽連關
    係，為牽連犯，應依修正前刑法第五十五條規定，從一情節
    較為嚴重之連續銀行職員違背職務罪論處。按檢察官就犯罪
    事實一部起訴者，其效力及於全部，刑事訴訟法第二百六十
    七條定有明文，檢察官起訴之事實雖未敘及犯罪事實一、(一)
    至(十四)、(十七)中侵占自子○○帳戶內取得之六百萬元及一、(十八)部
    分犯行，然該部分與起訴事實部分有裁判上一罪關係，應為
    起訴效力所及，本院自應予以審理。另檢察官就犯罪事實一
    、(十五)至(十七)、(十九)及(二十)之銀行職員違背職務之行為部分，起訴書
    犯罪事實欄內業已論及訴追，僅漏載條文條號，仍屬業經起
    訴。又被告已於偵查中自白，且已自動繳交全部所得財物，
    有建華銀行中壢分行出具之債務清償證明書附卷為憑，已經
    日盛商業銀行之告訴代理人林文正於九十五年九月二十五日
    偵查（九十五年度偵字第一○八五四號卷第六十四頁）、證
    人壬○○、辛○○、戊○、丁○○、甲○○、庚○○、子○○於原審（原審卷(二)第五頁背面、第八頁、第九頁、第十頁
    背面、第四十七頁背面、第五十頁正反面）、證人丙○○於
    本院（九十八年二月十二日本院審判筆錄第四頁）陳明在卷
    ，並有被告與壬○○、辛○○、癸○○、戊○、丁○○、丙○○、甲○○、庚○○、乙○○、己○○、子○○簽訂之和
    解書、被告書立之道歉書（原審卷(二)第二十一頁至第二十七
    頁）在卷可稽，依銀行法第一百二十五條之四第二項減輕其
    刑之規定，並先加後減。
四、原審認被告罪證明確，予以論罪科刑，固非無見。惟查，(一)
    銀行法第一百二十五條之二第一項銀行職員違背職務罪，係
    於八十九年十一月一日增訂公布，並於八十九年十一月三日
    生效，是犯罪事實一、(一)至(七)，被告於八十八年六月二十五
    日至八十九年十月二十七日止，其利用職務之便，冒用客戶
    名義，偽造定期存解約申請書、取款憑條，並行使而詐領客
    戶帳戶存款之行為，均不得以該條論罪，核被告所為，均係
    犯刑法第二百十六條、第二百十條之行使偽造私文書罪、修
    正前刑法第三百三十九條第一項之詐欺罪，原審認被告係犯
    刑法第二百十六條、第二百十條之行使偽造私文書罪及銀行
    法第一百二十五條之二第一項之罪，尚有未洽；(二)被告已於
    偵查中自白本件犯罪事實之一部，且已自動繳交全部所得財
    物，詳如前述，合於銀行法第一百二十五條之四第二項：「
    犯（銀行法）第一百二十五條、第一百二十五條之二或第一
    百二十五條之三之罪，在偵查中自白，如有犯罪所得並自動
    繳交全部所得財物者，減輕其刑」，原審未依本條規定減輕
    被告刑期，即有未洽，被告執此上訴指摘原判決不當，即有
    理由，自應由本院予以撤銷改判。爰審酌被告身為銀行職員
    ，負責處理客戶存款、取款、開戶、變更印鑑、申請核發存
    摺等各項臨櫃業務及為客戶做投資理財及節稅規劃，並接受
    客戶指示辦理海外基金、保險及國內商品購買等理財業務，
    應具高度職業道德，乃竟利用職務之便，未廉潔自持，連續
    多次以非法方式取得財物，造成日盛商業銀行松山分行、延
    平分行及三重分行無法彌補之商譽及財產上重大損失，已然
    影響金融秩序安定，犯罪所生之危害程度甚鉅，惟念及其前
    未曾因犯罪受有期徒刑以上刑之宣告，此有本院被告全國前
    案紀錄表在卷足按，素行尚稱良好，犯罪後坦承犯行，並歸
    還全部財物，犯罪後態度良好，及其犯罪動機、目的、方法
    、手段等一切情狀，從輕量處有期徒刑一年十月。又查被告
    未曾受有期徒刑以上刑之宣告，此有本院被告全國前案紀錄
    表可稽，本院審酌被告已將全部犯罪所得繳交歸還全體被害
    人，被害人證人壬○○、辛○○、戊○、丁○○、甲○○、
    庚○○、子○○於原審（原審卷(二)第五頁背面、第八頁、第
    九頁、第十頁背面、第四十七頁背面、第五十頁正反面）、
    證人丙○○於本院（九十八年二月十二日本院審判筆錄第四
    頁）均表示願意原諒被告，及被告於本院審理時坦承本件犯
    行，深表悔意，並於本院宣判前捐助財團法人法鼓山社會福
    利慈善事業基金會、財團法人中華民國佛教慈濟慈善基金會
    、財團法人中華民國兒童福利聯盟文教基金會各二十萬元，
    有郵政劃撥儲蓄金存單足稽，經此論罪科刑之教訓，應知所
    警惕，其並已離職，信無再犯之虞，所宣告之刑以暫不執行
    為適當，爰併宣告緩刑五年，以勵自新。附表一所示偽造之
    署押及印文，均應依刑法第二百十九條之規定，不問屬於被
    告與否，均為沒收之諭知。至於被告偽造之「壬○○」、「
    丁○○」「丙○○」、「甲○○」及「乙○○」之印章各一
    枚均已滅失一情，業經告訴代理人於原審審理時陳述在卷，
    自無庸宣告沒收。
據上論斷，應依刑事訴訟法第三百六十九條第一項前段、第三百
六十四條、第二百九十九條第一項前段、第三百條、銀行法第一
百二十五條之二第一項前段、第一百二十五條之四第二項、刑法
第二條第一項、第十一條前段、第二百十六條、第二百十條、第
二百二十條第二項、第二百十九條、第七十四條第一項第一款、
修正前刑法第二百十五條、第三百三十九條第一項、第五十六條
、第五十五條、罰金罰鍰提高標準條例第一條前段，判決如主文
。
本案經檢察官劉異海到庭執行職務。
中    華    民    國    98    年    3     月    19    日
                  刑事第十三庭審判長法  官  曾德水
                                    法  官  趙文卿
                                    法  官  林婷立
以上正本證明與原本無異。
如不服本判決，應於收受送達後10日內向本院提出上訴書狀，其
未敘述上訴之理由者並得於提起上訴後10日內向本院補提理由書
（均須按他造當事人之人數附繕本）「切勿逕送上級法院」。
                                    書記官  王增華
中    華    民    國    98    年    3     月    23    日
附錄本案論罪科刑法條全文：
銀行法第一百二十五條之二：
銀行負責人或職員，意圖為自己或第三人不法之利益，或損害銀
行之利益，而為違背其職務之行為，致生損害於銀行之財產或其
他利益者，處三年以上十年以下有期徒刑，得併科新臺幣一千萬
元以上二億元以下罰金。其犯罪所得達新臺幣一億元以上者，處
七年以上有期徒刑，得併科新臺幣二千五百萬元以上五億元以下
罰金。
銀行負責人或職員，二人以上共同實施前項犯罪之行為者，得加
重其刑至二分之一。
第一項之未遂犯罰之。
前三項規定，於外國銀行或經營貨幣市場業務機構之負責人或職
員，適用之。
中華民國刑法第二百十條
偽造、變造私文書，足以生損害於公眾或他人者，處五年以下有
期徒刑。
中華民國刑法第二百十六條
行使第二百十條至第二百十五條之文書者，依偽造、變造文書或
登載不實事項或使登載不實事項之規定處斷。
中華民國刑法第二百十五條
從事業務之人，明知為不實之事項，而登載於其業務上作成之文
書，足以生損害於公眾或他人者，處三年以下有期徒刑、拘役或
五百元以下罰金。
中華民國刑法第三百三十九條
意圖為自己或第三人不法之所有，以詐術使人將本人或第三人之
物交付者，處五年以下有期徒刑、拘役或科或併科一千元以下罰
金。
以前項方法得財產上不法之利益或使第三人得之者，亦同。
前二項之未遂犯罰之。
附表一：
┌──┬────┬───────┬─────┬─────┬───────┐
│編號│犯罪時間│文  件  名  稱│欄      位│  金  額  │偽造署押、印文│
│    │        │              │          │（新臺幣）│之內容及數量  │
├──┼────┼───────┼─────┼─────┼───────┤
│ 一 │八十八年│寶島商業銀行綜│存戶印鑑欄│一百五十三│偽造「壬○○」│
│    │六月二十│合存款定存（儲│          │萬元      │之印文一枚    │
│    │五日    │）解約申請單  │          │          │              │
│    │        ├───────┼─────┼─────┼───────┤
│    │        │寶島商業銀行綜│存戶印鑑欄│一百五十萬│偽造「壬○○」│
│    │        │合存款定存（儲│          │元        │之印文一枚    │
│    │        │）解約申請單  │          │          │              │
├──┼────┼───────┼─────┼─────┼───────┤
│ 二 │八十八年│寶島商業銀行活│存戶簽章欄│三百零三萬│偽造「壬○○」│
│    │六月二十│期存款活期儲蓄│          │元        │之印文一枚    │
│    │五日    │存款取款憑條  │          │          │              │
├──┼────┼───────┼─────┼─────┼───────┤
│ 三 │八十八年│寶島商業銀行活│存戶簽章欄│三百萬元  │偽造「壬○○」│
│    │十月二十│期存款活期儲蓄│          │          │之印文一枚    │
│    │七日    │存款取款憑條  │          │          │              │
│    ├────┼───────┼─────┼─────┼───────┤
│    │八十八年│寶島商業銀行活│存戶簽章欄│七十九萬元│偽造「壬○○」│
│    │十月二十│期存款活期儲蓄│          │          │之印文一枚    │
│    │八日    │存款取款憑條  │          │          │              │
├──┼────┼───────┼─────┼─────┼───────┤
│ 四 │八十九年│寶島商業銀行綜│存戶印鑑欄│四十四萬一│偽造「壬○○」│
│    │十月二十│合存款定存（儲│          │千元      │之印文一枚    │
│    │七日    │）解約申請單  │          │          │              │
├──┼────┼───────┼─────┼─────┼───────┤
│ 五 │八十九年│寶島商業銀行活│存戶簽章欄│四十四萬四│偽造「壬○○」│
│    │十月二十│期存款活期儲蓄│          │千一百零五│之印文一枚    │
│    │七日    │存款取款憑條  │          │元        │              │
├──┼────┼───────┼─────┼─────┼───────┤
│ 六 │八十九年│寶島商業銀行綜│存戶印鑑欄│二百萬元  │偽造「丁○○」│
│    │十二月十│合存款定存（儲│          │          │之印文一枚    │
│    │四日    │）解約申請單  │          │          │              │
├──┼────┼───────┼─────┼─────┼───────┤
│ 七 │八十九年│寶島商業銀行活│存戶簽章欄│二百萬元  │偽造「丁○○」│
│    │十二月十│期存款活期儲蓄│          │          │之印文一枚    │
│    │四日    │存款取款憑條  │          │          │              │
├──┼────┼───────┼─────┼─────┼───────┤
│ 八 │九十年五│寶島商業銀行活│存戶簽章欄│一百萬元  │偽造「丙○○」│
│    │月二十五│期存款活期儲蓄│          │          │之印文一枚    │
│    │日      │存款取款憑條  │          │          │              │
├──┼────┼───────┼─────┼─────┼───────┤
│ 九 │九十年六│寶島商業銀行綜│存戶印鑑欄│五百十萬元│偽造「甲○○」│
│    │月五日  │合存款定存（儲│          │          │之印文一枚    │
│    │        │）解約申請單  │          │          │              │
├──┼────┼───────┼─────┼─────┼───────┤
│ 十 │九十年六│寶島商業銀行活│存戶簽章欄│一百七十萬│偽造「甲○○」│
│    │月五日  │期存款活期儲蓄│          │零八百十六│之印文一枚    │
│    │        │存款取款憑條  │          │元        │              │
│    ├────┼───────┼─────┼─────┼───────┤
│    │九十年六│寶島商業銀行活│存戶簽章欄│九十七萬元│偽造「甲○○」│
│    │月十三日│期存款活期儲蓄│          │          │之印文一枚    │
│    │        │存款取款憑條  │          │          │              │
│    ├────┼───────┼─────┼─────┼───────┤
│    │九十年六│寶島商業銀行活│存戶簽章欄│二百五十九│偽造「甲○○」│
│    │月二十六│期存款活期儲蓄│          │萬五千零九│之印文一枚    │
│    │日      │存款取款憑條  │          │十七元    │              │
├──┼────┼───────┼─────┼─────┼───────┤
│十一│九十一年│日盛國際商業銀│存戶簽章欄│二百五十萬│偽造「乙○○」│
│    │四月二十│行取款憑條    │          │元        │之印文一枚    │
│    │六日    │              │          │          │              │
├──┼────┼───────┼─────┼─────┼───────┤
│十二│九十一年│日盛國際商業銀│存戶印鑑欄│一百萬元  │偽造「乙○○」│
│    │六月十日│行綜合存款定存│          │          │之印文一枚    │
│    │        │（儲）解約申請│          │          │              │
│    │        │單            │          │          │              │
│    ├────┼───────┼─────┼─────┼───────┤
│    │九十一年│日盛國際商業銀│存戶印鑑欄│一百萬元  │偽造「乙○○」│
│    │六月十日│行綜合存款定存│          │          │之印文一枚    │
│    │        │（儲）解約申請│          │          │              │
│    │        │單            │          │          │              │
│    ├────┼───────┼─────┼─────┼───────┤
│    │九十一年│日盛國際商業銀│存戶印鑑欄│一百萬元  │偽造「乙○○」│
│    │六月十日│行綜合存款定存│          │          │之印文一枚    │
│    │        │（儲）解約申請│          │          │              │
│    │        │單            │          │          │              │
├──┼────┼───────┼─────┼─────┼───────┤
│十三│九十一年│日盛國際商業銀│存戶簽章欄│五十萬八千│偽造「乙○○」│
│    │六月十三│行取款憑條    │          │八百二十四│之印文一枚    │
│    │日      │              │          │元        │              │
├──┼────┼───────┼─────┼─────┼───────┤
│十四│九十二年│日盛國際商業銀│申請人欄  │六百三十六│偽造「己○○」│
│    │十月三十│行本行支票簽發│          │萬九千四百│之署押一枚及盜│
│    │日      │申請書（代收入│          │六十元    │用「己○○」之│
│    │        │傳票）        │          │          │印文一枚      │
├──┼────┼───────┼─────┼─────┼───────┤
│十五│九十二年│支票背面背書（│背面背書人│六百三十六│偽造「庚○○」│
│    │十月三十│支票發票人為日│欄        │萬九千四百│之署押一枚    │
│    │日至三十│盛商業銀行松山│          │六十元    │              │
│    │一日某時│分行，受款人為│          │          │              │
│    │        │庚○○，票面金│          │          │              │
│    │        │額為六百三十六│          │          │              │
│    │        │萬九千四百六十│          │          │              │
│    │        │元，支票號碼為│          │          │              │
│    │        │ＣＩ○○五五一│          │          │              │
│    │        │六一號）      │          │          │              │
└──┴────┴───────┴─────┴─────┴───────┘
附表二：
┌──┬─────────┬────────────┐
│編號│   金額（新臺幣） │  帳              戶    │
├──┼─────────┼────────────┤
│ 一 │六百四十三萬四千元│安泰商業銀行股份有限公司│
│    │                  │延平分行陳水朝（○一一○│
│    │                  │0000000000號）│
├──┼─────────┼────────────┤
│ 二 │十八萬二千元      │安泰商業銀行股份有限公司│
│    │                  │延平分行八畝園美術館有限│
│    │                  │公司（000000000│
│    │                  │二八五○○號）          │
├──┼─────────┼────────────┤
│ 三 │五百八十八萬四千元│國泰世華商業銀行股份有限│
│    │                  │公司仁愛分行吳金福（二○│
│    │                  │0000000000號）│
└──┴─────────┴────────────┘
附表三：
┌──┬───────┬─────────────┐
│編號│金額（新臺幣）│  帳              戶      │
├──┼───────┼─────────────┤
│ 一 │六百萬元      │日盛商業銀行松山分行子○○│
│    │              │（000000000000│
│    │              │六號）                    │
├──┼───────┼─────────────┤
│ 二 │三十二萬元    │日盛商業銀行松山分行黃旻齊│
│    │              │（000000000000│
│    │              │六六）                    │
├──┼───────┼─────────────┤
│ 三 │四十一萬元    │日盛商業銀行松山分行黃若築│
│    │              │（000000000000│
│    │              │八八）                    │
├──┼───────┼─────────────┤
│ 四 │三十二萬元    │日盛商業銀行松山分行黃于嘉│
│    │              │（000000000000│
│    │              │六八）                    │
└──┴───────┴─────────────┘
附表四：
┌──┬─────────┬────────────┐
│編號│   金額（新臺幣） │  帳              戶    │
├──┼─────────┼────────────┤
│ 一 │五十萬元          │安泰商業銀行股份有限公司│
│    │                  │延平分行鐸凰美術有限公司│
│    │                  │（00000000000│
│    │                  │○○號）                │
│    │                  │                        │
├──┼─────────┼────────────┤
│ 二 │二百十七萬元      │國泰世華商業銀行股份有限│
│    │                  │公司內湖分行吳金福（○七│
│    │                  │0000000000號）│
├──┼─────────┼────────────┤
│ 三 │二百六十萬元      │土城農會頂埔辦事處李培竹│
│    │                  │（00000000000│
│    │                  │六○○號）              │
├──┼─────────┼────────────┤
│ 四 │一百萬元          │中國國際商業銀行股份有限│
│    │                  │公司臺北分行王薇婷（○○│
│    │                  │000000000號）  │
├──┼─────────┼────────────┤
│ 五 │一百八十一萬元    │安泰商業銀行股份有限公司│
│    │                  │延平分行陳水朝（○一一○│
│    │                  │0000000000號）│
├──┼─────────┼────────────┤
│ 六 │一百九十二萬元    │安泰商業銀行股份有限公司│
│    │                  │延平分行八畝園美術館有限│
│    │                  │公司（000000000│
│    │                  │二八五○○號）          │
└──┴─────────┴────────────┘


司法院資訊處製作；財團法人民間司法改革基金會備份。
